【裁判字號】    89,易,340
【裁判日期】    890720
【裁判案由】    贓物
【裁判全文】
臺灣基隆地方法院刑事判決                          八十九年度易字第三四號
    公  訴  人  臺灣基隆地方法院檢察署檢察官
    被      告  甲○○
右列被告因贓物案件，經檢察官提起公訴（八十九年度偵緝字第九一號），本院判決
如左：
    主  文
甲○○收受贓物，處有期徒刑貳月，如易科罰金，以參佰元折算壹日。
    事  實
一、甲○○與丙○○係認識未久之友人，於民國（下同）八十六年五月三十日，甲○○前往丙○○位在基隆市○○路四之九號住處，向丙○○商借車號ＱＹＨ─四一
    七號機車使用，丙○○表示與甲○○不熟，本不願出借，但甲○○提出退伍令一
    紙，表示可押在丙○○處，僅借騎二小時後即還，丙○○於收下退伍令後，即將
    機車與鑰匙交付甲○○，詎甲○○竟未依約返還，更於借得上開機車後，明知Ｆ
    Ｋ００一一九五號機車引擎係來路不明之贓物（係乙○○於八十五年六月二十七
    日十二時許，在基隆市○○路三００號前失竊），仍自不詳管道予以收受，並將
    向丙○○借得之ＱＹＨ─四一七號車牌改懸在裝有他人失竊引擎之贓車上使用。
    嗣於八十六年六月一日十六時許，甲○○騎乘上開機車途經基隆市○○路三二０
    號前，為警攔檢查獲。
二、案經基隆市警察局第二分局報請台灣基隆地方法院檢察署檢察官偵查起訴。
    理  由
一、訊據被告甲○○矢口否認有何收受贓物犯行，辯稱：查獲時機車之外觀即為向丙○○借得之原狀，並無收受他人失竊引擎而予換裝之行為，且亦未將伊退伍令交
    付丙○○等詞。惟查，上開改懸ＱＹＨ─四一七號車牌之機車引擎，係被害人乙○○於八十五年六月二十七日十二時許，在基隆市○○路三００號前失竊乙情，
    業據被害人乙○○於警訊時指述綦詳，並有車輛竊盜、車牌失竊資料個別查詢報
    表─查詢車輛認可資料及贓物認領保管收據各一件在卷可稽；且被告為警查獲時
    所騎乘機車之外觀，除車牌號碼外，車身、引擎均與證人丙○○出借予被告時不
    同，亦經證人丙○○迭於警訊、偵查及本院審理時證述明確，而被告復不否認證
    人丙○○提出之退伍令係其所有，顯見被告與證人丙○○並不熟稔，否則友人間
    之臨時借車何需再以證件取信？又上開查獲機車果真於出借前即裝有他人失竊之
    引擎，證人丙○○豈敢貿然借予不熟識之被告，並將其弟郝超傑所有之ＱＹＨ─
    四一七號車牌仍懸掛在贓車上，而曝露其犯行讓警方易於查獲？足徵應係被告向
    證人丙○○借得機車後，再將借得機車之ＱＹＨ─四一七號車牌改懸在其另收受
    他人失竊之贓物上，藉此逃避臨檢以供己使用。綜上所述，被告上開所辯，純屬
    飾卸之詞，要難採信，事證明確，其犯行洵堪認定。
二、核被告所為，係犯刑法第三百四十九條第一項之罪。爰審酌被告犯罪之動機、目
    的、手段、品行、所生危害及犯罪後復飾詞卸責等一切情狀，量處如主文所示之
    刑，並諭知易科罰金之折算標準。
據上論斷，應依刑事訴訟法第二百九十九條第一項前段，刑法第三百四十九條第一項
、第四十一條、罰金罰鍰提高標準條例第一條前段、第二條，判決如主文。
本案經檢察官周慶華到庭執行職務
中      華      民      國      八十九      年    七    月    二十    日
                                    刑事第二庭
                                    法      官  林  玉  珮


司法院資訊處製作；財團法人民間司法改革基金會備份。
